臺灣板橋地方法院刑事判決　　　　　　　94年度交易字第27號
公　訴　人　臺灣板橋地方法院檢察署檢察官
被　　　告　乙○○
　　　　　　甲○○
右列被告因妨害公務等案件，經檢察官提起公訴（九十三年度偵
字第一七九九０號），本院判決如左：
    主  文
乙○○服用酒類，不能安全駕駛動力交通工具而駕駛，累犯，處
有期徒刑參月，如易科罰金，以參佰元折算壹日。又共同連續傷
害人之身體，累犯，處有期徒刑陸月，如易科罰金，以參佰元折
算壹日。又於公務員依法執行職務時，當場侮辱，累犯，處拘役
伍拾日，如易科罰金，以參佰元折算壹日。所處有期徒刑部分，
應執行有期徒刑捌月，如易科罰金，以參佰元折算壹日。
甲○○毀損他人之汽車擋風玻璃，足以生損害於他人，處拘役伍
拾日，如易科罰金，以參佰元折算壹日；安全帽壹頂沒收之。又
共同傷害人之身體，處有期徒刑肆月，如易科罰金，以參佰元折
算壹日。又於公務員依法執行職務時，當場侮辱，處拘役肆拾日
，如易科罰金，以參佰元折算壹日。所處拘役部分，應執行拘役
捌拾日，如易科罰金，以參佰元折算壹日；安全帽壹頂沒收之。
    事  實
一、乙○○前於民國八十八年間因賭博案件，經本院於八十八年
    七月九日以八十八年度訴字第六一七號判決，判處有期徒刑
    六月，如易科罰金，以三百元折算一日確定，並於八十九年
    十一月八日出監執行完畢；另於八十八年間因犯賭博罪，經
    本院於八十八年十二月二十八日以八十八年度簡字第一三０
    一號判決，判處罰金一千二百元，如易服勞役，以三百元折
    算一日確定，嗣於八十九年三月三十日繳交罰金執行完畢（
    此部分未構成累犯）。詎其不知悔改，明知服用酒類不能安
    全駕駛動力交通工具者，不得駕駛之，竟於九十三年十一月
　　四日晚間六時許，在台北縣三重市○○○路某工地，與甲○○及其他同事喝酒，飲酒後已達不能安全駕駛之程度後，乙○○仍駕駛車號ＡＴＪ－六四六號重型機車並搭載甲○○上
    路，欲前往台北縣板橋市○○路附近找朋友。其等行經台北
    縣板橋市大漢橋時，因不滿駕駛車號五Ｎ－五九八三號自用
    小客車之丙○○超車，乃尾隨丙○○，嗣於同日晚間八時十
    五分許，趁丙○○駕車停在板橋市○○路與文化路口等待紅
    燈時，甲○○竟基於毀損之犯意，持安全帽敲破丙○○上開
    車輛之擋風玻璃，致令不堪用，足生損害於丙○○。丙○○
    下車查看時，乙○○竟基於傷害之犯意，徒手毆打丙○○，
    致其受有上唇挫傷之傷害。嗣台北縣政府警察局海山分局新
    海派出所警員丁○○接獲民眾報案到場處理，於丁○○上前
    制止時，甲○○、乙○○明知身穿警察制服之丁○○係依法
    執行執務之公務員，竟另行基於妨害公務、傷害、侮辱公務
　　員之犯意聯絡，均以「幹你娘」、「幹你娘雞巴」等語辱罵
  　丁○○，甲○○復徒手掐住丁○○之脖子，乙○○亦徒手攻
    擊丁○○之下體，致丁○○受有左眼擦傷、脖子擦傷、左小
    指挫傷等傷害。迨支援警力於同日晚間八時二十分許抵達現
    場，始將甲○○、乙○○制伏，並扣得甲○○所有之安全帽
    一頂。嗣經進行酒精濃度測試，測得乙○○、甲○○之呼氣
    酒精值，分別高達每公升一點三一毫克、零點六九毫克。
二、案經被害人丙○○、丁○○訴由臺北縣政府警察局海山分局
    報請臺灣板橋地方法院檢察署檢察官偵查起訴。
    理  由
一、按刑事訴訟法於九十二年二月六日修正公布，依該法第二百
　　八十四條一規定，除簡式審判程序及簡易程序案件外，第一
  　審應行合議審判，復依同法第二百七十三條之一第一項規定
    ，除被告所犯為死刑、無期徒刑、最輕本刑為三年以上有期
    徒刑之罪或高等法院管轄第一審案件者外，於第一次審判期
    日前之準備程序進行中，被告先就被訴事實為有罪之陳述時
    ，審判長得告知被告簡式審判程序之旨，並聽取當事人、代
    理人、辯護人及輔佐人之意見後，裁定進行簡式審判程序。
    經核被告黃松年所犯係死刑、無期徒刑、最輕本刑為三年以
    上有期徒刑以外之罪，其於準備程序中就被訴事實為有罪之
    陳述，經法官告知簡式審判程序之旨，並聽取公訴人、被告
    之意見後，本院爰依上開修正公布施行之刑事訴訟法規定，
    合議裁定由受命法官獨任進行簡式審判程序，合先敘明。
二、右揭犯罪事實，業經被告乙○○、甲○○均於本院審理時坦
    承不諱，核與告訴人丙○○、丁○○分別於警詢、檢察官訊
    問時證述之情節相符，且有台北縣政府警察局海山分局搜索
    扣押筆錄、扣押物品目錄表、刑法第一百八十五條之三案件
    測試觀察紀錄表、台北縣政府警察局九十三年十一月四日北
    縣警交字第Ｃ00000000號舉發違反道路交通管理事
    件通知單、進安汽車有限公司估價單影本各一份、台北縣立
    醫院驗傷診斷書二紙、酒精濃度測試單七紙、照片八幀等資
    料在卷可稽，是被告前開不利於己之自白核與事實相符，堪
    以認定。本件事證已臻明確，應予依法論科。
三、核被告乙○○所為，係犯刑法第一百八十五條之三之服用酒
    類不能安全駕駛動力交通工具而駕駛罪、第一百三十五條第
    一項之妨害公務罪、第二百七十七條第一項之傷害罪、第一
    百四十條第一項之侮辱公務員罪（被告係於道路上當場侮辱
    執行職務之員警丁○○，其侮辱公務員之犯罪本質，業已包
    含公然侮辱之性質，自無庸另論以公然侮辱罪，起訴書認為
    被告此部分犯行涉犯刑法三百零九條第一項之公然侮辱罪，
    容有誤會，業經公訴人於審理時當庭更正）。另核被告甲○○所為，係犯刑法第一百三十五條第一項之妨害公務罪、第
    二百七十七條第一項之傷害罪、第一百四十條第一項之侮辱
    公務員罪、第三百五十四條之毀損罪。被告乙○○先後傷害
    被害人丙○○、丁○○二人之犯行，時間緊接、方法相同、
    觸犯構成要件相同之罪名，顯係基於概括犯意反覆為之，應
    依連續犯之規定論以一罪，並加重其刑。被告二人所犯妨害
    公務罪、傷害罪（被害人丁○○部分）間，係一行為觸犯數
    罪名，屬想像競合犯，應從一重之傷害罪論處〔司法院七十
    年十月二十八日（七０）廳刑一字第一一０四號函可資參考
    〕。是被告乙○○所犯上開服用酒類不能安全駕駛動力交通
    工具而駕駛罪、妨害公務罪與侮辱公務員罪間，另被告甲○○所犯上開妨害公務罪、侮辱公務員罪、毀損罪間，均犯意
    各別，行為互殊，應分論併罰〔起訴書認妨害公務罪與侮辱
    公務員罪，有方法結果之牽連關係，容有誤會，此有司法院
    七十三年七月七日（七三）廳刑一字第六０三號函在卷可資
    參考〕。被告二人就所犯上開妨害公務罪、傷害罪（告訴人
    丁○○部分）、侮辱公務員罪，有犯意聯絡及行為分擔，應
    論以共同正犯。而就被害人丙○○遭受傷害，其機車遭受毀
    損部分，分別係被告乙○○、甲○○所為，業據被告供明在
    卷，衡情上開犯行係在被害人丙○○遭攔下後立即發生，尚
    無證據顯示被告二人就對方之犯行相互有犯意聯絡、行為分
    擔之情事，起訴書認為此部分並無共同關係，尚有所據。再
    查，被告乙○○前於八十八年間因賭博案件，經本院於八十
    八年七月九日以八十八年度訴字第六一七號判決，判處有期
    徒刑六月，如易科罰金，以三百元折算一日確定，並於八十
    九年十一月八日出監執行完畢，此有臺灣高等法院被告全國
    前案紀錄表附卷可查，屬累犯，依法應加重其刑。爰審酌被
    告二人僅因超車問題即公然施以暴力，又對前來處理之員警
    暴力相向，傷害維持社會秩序之執法人員，顯見其目無法紀
    ，並酌以被告犯罪動機、目的、手段、所生危害，犯後尚坦
    承犯行，表示悔意；然對於告訴人所受財產上損害之部分，
    迄未能與之達成民事和解等一切情狀，分別量處如主文所示
    之刑，並定應執行之刑及諭知易科罰金之折算標準，以示儆
    懲。
四、扣案之安全帽一頂，為被告甲○○所有，且供犯本件毀損犯
    行所用之物，為被告甲○○供明在卷，應依刑法第三十八條
    第一項第二款規定沒收之。
據上論斷，應依刑事訴訟法第二百九十九條第一項前段，刑法第
二十八條、第五十六條、第一百八十五條之三、第一百三十五條
第一項、第二百七十七條第一項、第一百四十條第一項、第三百
五十四條、第四十七條、第五十五條、第五十一條第五款、第六
款、第四十一條第一項前段、第二項、刑法第三十八條第一項第
二款，罰金罰鍰提高標準條例第一條前段、第二條，判決如主文
。
本案經檢察官許智評到庭執行職務。
中　　華　　民　　國　　94　　年　　3 　　月　　31　　日
                     刑事第十三庭　法　官　侯　志　融
右正本證明與原本無異。
如不服本判決，應於判決送達後十日內，向本院提出上訴狀。
                                   書記官  吳　進　安
中　　華　　民　　國　　94　　年　　3 　　月　　31　　日
附錄本案論罪科刑法條全文：
刑法第一百八十五條之三：
服用毒品、麻醉藥品、酒類或其他相類之物，不能安全駕駛動力
交通工具而駕駛者，處一年以下有期徒刑、拘役或三萬元以下罰
金。
刑法第一百三十五條：
對於公務員依法執行職務時，施強暴脅迫者，處三年以下有期徒
刑、拘役或三百元以下罰金。
意圖使公務員執行一定之職務或妨害其依法執行一定之職務或使
公務員辭職，而施強暴脅迫者，亦同。
犯前二項之罪，因而致公務員於死者，處無期徒刑或七年以上有
期徒刑；致重傷者，處三年以上、十年以下有期徒刑。
刑法第二百七十七條：
傷害人之身體或健康者，處三年以下有期徒刑、拘役或一千元以
下罰金。
犯前項之罪因而致人於死者，處無期徒刑或七年以上有期徒刑；
致重傷者，處三年以上十年以下有期徒刑。
刑法第一百四十條：
於公務員依法執行職務時，當場侮辱，或對於其依法執行之職務
公然侮辱者，處六月以下有期徒刑、拘役或一百元以下罰金。
對於公署公然侮辱者亦同。
刑法第第三百五十四條：
毀棄、損壞前二條以外之他人之物或致令不堪用，足以生損害於
公眾或他人者，處二
年以下有期徒刑、拘役或五百元以下罰金。
